【裁判字號】    89,上訴,1475
【裁判日期】    890907
【裁判案由】    違反毒品危害防制條例
【裁判全文】
臺灣高等法院高雄分院刑事判決                  八十九年度上訴字第一四七五號
     上  訴  人
     即  被  告    甲○○
右上訴人因違反毒品危害防制條例案件，不服臺灣高雄地方法院八十九年度訴字第一
六九七號中華民國八十九年九月七日第一審判決（起訴案號：臺灣高雄地方法院檢察
署八十九年度偵字第四四八九號），提起上訴，本院判決如左：
      主  文
上訴駁回。
      事  實
一、甲○○曾於民國（下同）八十一年間，因麻醉藥品管理條例案件經法院合併判處
    有期徒刑五年八月確定，於八十三年六月十四日交付保護管束，嗣經撤銷保護管
    束，執行殘刑，又因違反麻醉藥品管理條例案件，經判處有期徒刑七月，接續執
    行，又於八十七年七月二十八日交付保護管束，嗣又經撤銷保護管束，而於八十
    九年一月九日執行完畢。又因施用毒品案件，經裁定送觀察、勒戒，認有繼續施
    用毒品之傾向，再經台灣高雄地方法院裁定送強制戒治，復經裁定停止強制戒治
    並交付保護管束，於保護管束期滿後，由台灣高雄地方法院檢察署檢察官以八十
    九年度戒毒偵字第二三號為不起訴處分確定，仍不知省悔。基於施用第一級毒品
    海洛因及施用第二級毒品安非他命之概括犯意，自八十九年四月中旬某日起至同
    年六月二十五日下午六時許止，在其租住之高雄市○○路二十六號四樓四０一室
    內，以將海洛因摻入香煙內吸食之方式，施用第一級毒品海洛因多次；另又基於
    概括犯意，自八十九年四月中旬某日起至同年六月二十四日晚上止，在上址租住
    處，以將安非他命放在玻璃管內燒烤，再吸食煙氣之方式，施用第二級毒品安非
    他命多次。嗣於八十九年六月二十五日晚上十一時許為警查獲，並扣得第一級毒
    品海洛因一小包（驗後淨重０．三公克）、安非他命三包（驗後毛重四０．九五
    公克）、殘留安非他命之玻璃吸食器一個；及其所有非專供供吸食毒品秤重、分
    裝所用之電子秤一台、夾鍊袋三大包。
二、案經高雄市政府警察局移送台灣高雄地方法院檢察署檢察官偵查起訴，並聲請本
    院裁定強制戒治在案。
    理  由
一、右揭事實，業據上訴人即被告甲○○供承不諱，並有扣案之第一級毒品海洛因一
    小包（驗後淨重０．三公克）、安非他命三包（驗後毛重四０．九五公克）、殘
    留安非他命之玻璃吸食器一個；及其所有供非專供吸食毒品秤重、分裝所用之電
    子秤一台、夾鍊袋三大包足資佐證。再扣案之上開粉末、晶體及玻璃吸食器經送
    驗結果，粉末確含海洛因、晶體確屬甲基安非他命，玻璃吸食器有安非他命殘渣
    ，此分別有法務部調查局鑑驗通知書一紙及高雄醫學院附設中和紀念醫院檢驗報
    告單二份附卷可憑。另被告經警查獲所採集之尿液經送驗結果，確呈嗎啡及甲基
    安非他命陽性反應，有高雄市政府衛生局煙毒尿液檢驗成績書一紙附卷可考。足
    認被告之自白與事實相符。再被告前因施用毒品案件，經裁定送觀察、勒戒，認
    有繼續施用毒品之傾向，再經原審法院裁定送強制戒治，復經裁定停止強制戒治
    並交付保護管束，於保護管束期滿後，由台灣高雄地方法院檢察署檢察官以八十
    九年度戒毒偵字第二三號為不起訴處分確定，亦有該不起訴處分書附卷可稽。
    事證明確，被告犯行堪予認定。
二、核被告所為，係犯毒品危害防制條例第十條第一項施用第一級毒品罪及同條第二
    項施用第二級毒品罪。被告先後各多次施用第一、二級毒品之行為，各時間緊接
    ，犯罪構成要件相同，顯係各基於概括犯意反覆為之，均應各論以連續犯，並各
    加重其刑。被告多次持有第一、第二級毒品，進而施用，其多次持有之低度行為
    應為施用行為所吸收，均不另論罪。又被告曾於八十一年間，因麻醉藥品管理條
    例案件經法院合併判處有期徒刑五年八月確定，於八十三年六月十四日交付保護
    管束，嗣經撤銷保護管束，執行殘刑，其另犯違反麻醉藥品管理條例案件，經判
    處有期徒刑七月，接續執行，嗣又經交付保護管束，後又經撤銷保護管束，執行
    殘刑，於八十九年一月九日執行完畢，有台灣高雄地方法院檢察署刑案查註紀錄
    表附卷可按，其於有期徒刑執行完畢後五年以內再犯本罪，應依累犯規定，遞加
    其刑。
三、原審以被告罪證明確，適用毒品危害防制條例第十條第一項、第二項、第十八條
    第一項前段，刑法第十一條、第五十六條、四十七條、第五十一條第五款、第三
    十八條第一項第二款之規定；審酌被告前已有違反麻醉藥品管理條例罪前科，復
    再因施用毒品，經停止強制戒治並交付保護管束，於保護管束期滿後獲不起訴處
    分確定，仍不知悔改警惕，猶繼續施用毒品，本不宜寬貸，惟念此犯罪本質乃自
    戕行為及犯後已坦承悔悟等一切情狀，就其施用第一級毒品部分量處有期徒刑十
    月，就其施用第二級毒品部分量處有期徒刑六月，並定其應執行有期徒刑一年二
    月；並以扣案之海洛因一小包（驗後淨重０．三公克）、安非他命三包（驗後毛
    重四０．九五公克），係屬第一、二級毒品，殘留安非他命之玻璃吸食器一個，
    因安非他命與玻璃吸食器附合而不能剝離，應整體視同第二級毒品，均應依毒品
    危害防制條例第十八條第一項前段規定，不問屬於犯人與否，宣告沒收並銷燬之
    （至於鑑驗所耗用之毒品既已滅失，自毋庸諭知沒收）；再扣案之電子秤一台及
    夾鍊袋三大包，為被告所有非專供吸用毒品秤重及分裝之用，已據被告供明，依
    刑法第三十八條第一項第二款規定宣告沒收。認事用法核無違誤，量刑亦稱允當
    ，被告上訴意旨徒以量刑過重而指摘原判決不當，為無理由，應予駁回。
據上論結，應依刑事訴訟法第三百六十八條，判決如主文。
本案經檢察官郭振昌到庭執行職務。
中      華      民      國    八十九    年     十二     月     二十     日
                              台灣高等法院高雄分院刑事第二庭
                                  審判長法官  曾永宗
     法官  李春昌
                                        法官  邱永貴
右正本證明與原本無異。
如不服本判決，應於判決送達後十日內向本院提出上訴狀，其未述理由者並應於提
出上訴狀後十日內向本院補提理由書（應附繕本)。
                                      書記官  周能智
中      華      民      國    八十九    年     十二     月    二十一    日
附錄：本判決論罪科刑法條：
       毒品危害防制條例第十條第一項、第二項
施用第一級毒品者，處六月以上五年以下有期徒刑。
施用第二級毒品者，處三年以下有期徒刑。
                                                                    Ａ


司法院資訊處製作；財團法人民間司法改革基金會備份。
